【裁判字號】    97,審易,675
【裁判日期】    971028
【裁判案由】    竊盜
【裁判全文】
臺灣桃園地方法院刑事判決             97年度審易字第675號
公  訴  人  臺灣桃園地方法院檢察署檢察官
被      告  乙○○
指定辯護人  本院公設辯護人  王榮賓
上列被告因竊盜案件，經檢察官提起公訴（97年度偵字第3177號
），本院判決如下：
    主  文
乙○○竊盜，處有期徒刑伍月，如易科罰金，以新臺幣壹仟元折
算壹日。
    事  實
一、乙○○基於意圖為自己不法所有之犯意，於民國96年9 月9
    日凌晨3 時許，在台北縣板橋市○○路216 巷2 弄13之2 號
    ，竊取甲○○所有之車牌號碼567─FAC號大型重型機車1 輛
    ，得手後騎至桃園縣龜山鄉○○○街25號1 樓「幸美機車行
    」更換鑰匙鎖頭。嗣於翌日（10日）凌晨零時許，在上開機
    車行為警查得該機車為失竊車輛後循線查獲。
二、案經甲○○告訴及臺灣桃園地方法院檢察署檢察官簽分偵辦
    後起訴。
    理  由
一、本件認定事實所引用之證據方法（詳下述及者，包含人證、
    書證、物證等），並無證據證明係公務員違背法定程序所取
    得，檢察官、被告乙○○於審判期日對本院提示之卷證均陳
    明沒意見，而未提出證據能力方面之爭執，且卷內之文書證
    據，亦無刑事訴訟法第159 條之4 之顯有不可信之情況或其
    他不得作為證據之情形，本院審酌引為證據亦為適當，是依
    刑事訴訟法第159 條之1 第2 項、第159 條之4 、之5 等規
    定，下述認定事實所引用之證據方法均有證據能力，合先敘
    明。
二、本案被告所犯之罪係屬刑事訴訟法第376 條第2 款之刑法第
    320 條第1 項之竊盜罪，其於準備程序中就被訴事實為有罪
    之陳述，爰依刑事訴訟法第284 條之1 規定獨任進行審判程
    序。
三、訊據被告乙○○於警詢及本院審理時自白不諱，核與證人即
    告訴人甲○○於警詢及檢察事務官詢問之證述、證人即幸美
    機車行負責人蘇文麒於警詢、檢察事務官詢問及偵訊時之證
    述情節相符，並有贓物認領保管單1 紙及照片6 張在卷可稽
    。綜上所述，足徵被告自白與事實相符，應係可採。本件事
    證明確，被告犯行堪以認定，應予依法論科。
四、核被告所為，係犯刑法第320 條第1 項之竊盜罪。爰審酌被
    告不思以合法正當途徑獲取財物，竟恣意竊取他人機車，對
    他人財產安全顯已造成危害，行為實無足取，惟念及犯後坦
    承犯行，年紀尚輕，及其犯罪之動機、目的、手段暨所生損
    害等一切情狀，量處如主文所示之刑，並諭知易科罰金之折
    算標準，以資懲戒。
據上論斷，應依刑事訴訟法第284 條之1 、第299 條第1 項前段
，刑法第320 條第1 項、第41條第1 項前段，刑法施行法第1 條
之1 第1 項、第2 項前段，判決如主文。
本案經檢察官潘怡華到庭執行職務。
中    華    民    國    97    年    10    月    28    日
                    刑事庭   法  官  徐  培  元
以上正本證明與原本無異。
如不服判決書應於送達後10日內向本院提出上訴狀。
                             書記官  楊  美  慧
中    華    民    國    97    年    10    月    28    日
附錄本案論罪科刑法條全文：
刑法第320條第1項：
意圖為自己或第三人不法之所有，而竊取他人之動產者，為竊盜
罪，處5年以下有期徒刑、拘役或5百元以下罰金。


司法院資訊處製作；財團法人民間司法改革基金會備份。
